【裁判字號】    99,台上,914
【裁判日期】    990210
【裁判案由】    違反藥事法
【裁判全文】
最高法院刑事判決              九十九年度台上字第九一四號
上  訴  人  甲○○
上列上訴人因違反藥事法案件，不服台灣高等法院中華民國九十
八年十二月二十一日第二審判決（九十八年度上訴字第四八八三
號，起訴案號：台灣板橋地方法院檢察署九十八年度毒偵字第三
三一０號、九十八年度偵字第一二六０九號），提起上訴，本院
判決如下：
    主  文
上訴駁回。
    理  由
按刑事訴訟法第三百七十七條規定，上訴於第三審法院，非以判
決違背法令為理由，不得為之。是提起第三審上訴，應以原判決
違背法令為理由，係屬法定要件。如果上訴理由書狀並未依據卷
內訴訟資料，具體指摘原判決不適用何種法則或如何適用不當，
或所指摘原判決違法情事，顯與法律規定得為第三審上訴理由之
違法情形，不相適合時，均應認其上訴為違背法律上之程式，予
以駁回。又不服地方法院之第一審判決而上訴者，應向管轄第二
審之高等法院為之。第二審上訴書狀應敘述具體理由，第二審法
院認為上訴書狀未敘述理由者，應以判決駁回。本件上訴人甲○
○之第二審上訴意旨，係指摘檢察官偵查時，不傳訊上訴人，使
其知悉涉案情形，逕行起訴後，上訴人在第一審進行準備程序時
，方自書記官手中取得起訴書，得悉被訴內容，第一審卻仍僅憑
上訴人當庭於「摸不著頭緒」情況下，所為不符事實之認罪自白
，與友人游詠翔先前所為之虛偽證言，遽論上訴人罪刑，實難甘
服云云。原判決則以：上訴人在偵查中，實經檢察官依法傳喚，
拒不到案說明，有檢察官辦案進行單、傳票送達證書、庭期未到
點名單可徵，而上訴人在第一審時，係先於受命法官進行準備程
序時，就被訴事實為有罪陳述，嗣經法官告知簡式審判之旨，聽
取兩造意見後，依法裁定獨任進行簡式審判程序，上訴人且當庭
表明「請儘速審結，我願意放棄就審期間」，記明筆錄，第一審
乃依憑上訴人坦承轉讓甲基安非他命給游詠翔之自白，與游詠翔
一致之供證，及施用後尿液呈該物成分陽性反應之檢驗報告等證
據資料，認定上訴人有如第一審判決事實欄所載有關此部分之犯
行，論上訴人以轉讓禁藥（累犯）罪刑，核其採證、認事、用法
均於法無違，上揭第二審上訴意旨並非具體指摘，且所指各節，
不足以影響第一審判決之本旨，爰適用刑事訴訟法第三百六十一
條及第三百六十七條規定，駁回上訴人之第二審上訴。茲上訴人
又提起第三審上訴，略謂：上訴人係中度視障者，在視力障礙下
簽名、認罪，豈能因此推論上訴人放棄（第一審）訴訟防禦權？
上訴人係於民國九十八年四月二十三日購進甲基安非他命，目的
純供己用，按諸經驗法則，如何可能同年月二十九日，尚留餘微
量甲基安非他命，無償提供游詠翔施用？游詠翔實因受上訴人竊
車，牽連被訴贓物罪嫌，怨而誣指上訴人轉讓禁藥，第一審竟未
命與上訴人對質，逕為罪刑宣告，自有判決理由矛盾與未盡證據
調查職責之違法云云。經核係對於第一審判決而為指摘，然對於
原判決從程序上駁回其第二審上訴，究竟有何違背法令，未置一
詞，並非適法之第三審上訴理由。依上說明，應認其上訴為違背
法律上之程式，予以駁回。
據上論結，應依刑事訴訟法第三百九十五條前段，判決如主文。
中    華    民    國  九十九  年    二    月    十    日
                      最高法院刑事第十庭
                          審判長法官  花  滿  堂
                                法官  黃  正  興
                                法官  陳  東  誥
                                法官  林  錦  芳
                                法官  洪  昌  宏
本件正本證明與原本無異
                                      書  記  官
中    華    民    國  九十九  年    二    月  二十二  日
                                                      Ｅ

司法院資訊處製作；財團法人民間司法改革基金會備份。
